---
title: "HW1"
date: today
author: 謝沛恩
format:
 pdf:
    include-in-header:
      - text: |
         \usepackage{setspace,relsize}
mainfont: "Microsoft JhengHei UI"
toc: true
---

# Summary Staistic

先觀察資料欄位
```{r}
library(palmerpenguins)
summary(penguins_raw)
sum(is.na(penguins_raw))
```

# Columns introduction  

總共有17個變數，344筆資料
```{r}
colnames(penguins_raw)
```

連續變數（數值）：

Culmen Length (mm)：企鵝鳥喙長度

Culmen Depth (mm)：企鵝鳥喙寬度

Flipper Length (mm)：企鵝腳蹼長度

Body Mass (g)：企鵝體重

Delta 15 N (o/oo) - The ratio of isotope δ15 N

Delta 13 C (o/oo) - The ratio of isotope δ13 C


類別變數（分類）：

studyName：研究名稱

Sample Number：編號

Species：物種，有Chinstrap、Adélie、Gentoo三種

Region：地區

Island：島嶼，有Dream、Torgersen、Biscoe三個

Stage：狀態階段

Individual ID：各企鵝的個人ID

Clutch Completion：卵窩完整與否(是/否)

Sex：性別，男女

Comments：評論

時間變數：
Data egg ：生蛋日期

# Continuous variables  

```{r}
# 定義連續變數
continuous_vars <- c('Culmen Length (mm)', 'Culmen Depth (mm)', 
                     'Flipper Length (mm)', 'Body Mass (g)',
                     'Delta 15 N (o/oo)', 'Delta 13 C (o/oo)')

# Step 1: Summary
summary_stats <- lapply(penguins_raw[continuous_vars], summary)
print("Summary statistics for continuous variables:")
print(summary_stats)


```
從此可看出連續變數基本的敘述統計，像是平均數、最大最小值
、缺失值個數等。

Step 2:繪製每個連續變數的 boxplot，並根據 Species 分組
```{r}
par(mfrow = c(2, 3))  # 設置圖表佈局

for (var in continuous_vars) {
  boxplot(penguins_raw[[var]] ~ penguins_raw$Species, 
          main = paste("Boxplot of", var), 
          xlab = "Species", 
          ylab = var, 
          col = c("lightblue", "lightgreen", "lightpink"))
}
```

# Categorical variables
次數分配表

透過次數分配表，可看出各類別的次數與比例。
```{r}
categorical_columns1 <- c("studyName",'Species',"Island",'Region','Stage',
                          "Sex", 'Clutch Completion')
# 迴圈處理每一個類別變數
for (col in categorical_columns1) {
  print(paste("Category Distribution for", col, ":"))
  
  # 計算次數分配
  value_counts <- table(penguins_raw[[col]])
  
  # 計算百分比
  percentage <- (value_counts / nrow(penguins_raw)) * 100
  
  # 合併次數和百分比
  result <- data.frame(Count = value_counts, `Percentage (%)` = percentage)
  
  print(result)
  cat("\n")
}
table(penguins_raw$`Individual ID`)#多
table(penguins_raw$Comments)#雜
```


繪畫Species、studyName、Island、Sex、Clutch Completion的長條圖，
並以Species做分類。
```{r}
library(ggplot2)
#Species bar chart
ggplot(penguins_raw, aes(x = Species)) +
  geom_bar(fill = c("lightblue", "lightgreen", "lightpink")) +
  labs(title = "Penguin Species Distribution", x = "Species", y = "Count") +
  theme_minimal()
```
```{r}
#studyName
ggplot(penguins_raw, aes(x = studyName, fill = Species)) +
  geom_bar(alpha = 0.8) +
  scale_fill_manual(values = c("lightblue","pink","purple"), 
                    guide = FALSE) +
  theme_minimal() +
  facet_wrap(~Species, ncol = 1) +
  coord_flip()
#Island
ggplot(penguins_raw, aes(x = Island, fill = Species)) +
  geom_bar(alpha = 0.8) +
  scale_fill_manual(values = c("lightblue","pink","purple"), 
                    guide = FALSE) +
  theme_minimal() +
  facet_wrap(~Species, ncol = 1) +
  coord_flip()
#Sex
ggplot(penguins_raw, aes(x = Sex, fill = Species)) +
  geom_bar(alpha = 0.8) +
  scale_fill_manual(values = c("lightblue","pink","purple"), 
                    guide = FALSE) +
  theme_minimal() +
  facet_wrap(~Species, ncol = 1) +
  coord_flip()
#Clutch Completion
ggplot(penguins_raw, aes(x = `Clutch Completion`, fill = Species)) +
  geom_bar(alpha = 0.8) +
  scale_fill_manual(values = c("lightblue","pink","purple"), 
                    guide = FALSE) +
  theme_minimal() +
  facet_wrap(~Species, ncol = 1) +
  coord_flip()

```

